最　高　行　政　法　院　裁　定　　　　　　　　　　九十一年度裁字第八二五號
　　上　訴　人　乙○○
　　　　　　　　甲○○
　　被 上訴 人　臺中市政府
　　代　表　人　胡志強
右當事人間因有關建築事務事件，上訴人對於中華民國九十年六月七日臺中高等行政
法院九十年度訴字第一四號判決，提起上訴，本院裁定如左：
　　主  文
上訴駁回。
上訴審訴訟費用由上訴人負擔。
　　理  由
按對於高等行政法院判決之上訴，非以其違背法令為理由，不得為之，行政訴訟法第
二百四十二條定有明文。依同法第二百四十三條第一項規定，判決不適用法規或適用
不當者，為違背法令；而判決有第二百四十三條第二項所列各款情形之一者，其判決
當然違背法令。又提起上訴，應以上訴狀表明上訴理由並應添具關於上訴理由之必要
證據，復為同法第二百四十四條第一項第四款及第二項所明定。準此，當事人提起上
訴，如以原判決有行政訴訟法第二百四十三條第一項不適用法規或適用不當為理由時
，其上訴狀應有具體之指摘，並揭示該法規之條項或其內容；如以原判決有第二百四
十三條第二項所列各款情形之當然違背法令為理由時，其上訴狀應揭示合於該款之事
實。如上訴狀未依此項方法表明，或其所表明者，顯與上開法條規定之情形不相合時
，即難認為已對原審判決之違背法令有具體之指摘，其上訴自難認為合法。本件上訴
人主張：臺中市政府八十二年九月十一日八二府祕法字第一○六六九○號修正之「臺
中市辦理公共工程建築改良物拆遷補償辦法」規定價格計算標準清析，方法簡單明瞭
，被上訴人以地價評議委員會及標準地價評議委員會之決議作為發放補償金額之依據
，是否有選擇性之計算發放，抑或有雙重標準？讓上訴人存疑。又系爭物價指數上訴
人要求合併計發，係因上開辦法最後修正日期為八十二年九月十一日，被上訴人用五
年前所定之價格，作為五年後買賣價格之計算金額，顯失公平。另被上訴人於區段徵
收發布之前，指責上訴人甲○○所有作業工廠超出噪音管制標準，令上訴人立即加強
改善防止噪音污染。上訴人奉指示立即改善，防音支出計新台幣一百七十萬三千六百
八十元整。被上訴人現場查估測量時強辯係新壁，不宜列入補償查估，且認為上開辦
法並無所謂隔音設備之補償，實欠公平云云。經核上開事實及理由，業據上訴人在原
審提出主張，並經原判決審酌逐一論駁甚詳。原判決以被上訴人按訴願決定之意旨及
依土地法第二百四十一條、第二百四十七條規定，送地價評議委員會暨標準地價評議
委員會第八十九年第一次會議提案審議，經地價評議委員會審議後，決議以現行補償
標準維持原補償金額，並送內政部同意備查，依上述法律及臺中市辦理公共工程建築
改良物拆遷補償辦法規定，核無不合，尚不生違背法令之問題。上訴人雖泛言原判決
駁回其訴不公平，但未具體指明原判決有如何不適用法規或適用法規不當之情事及其
所持之法律上依據，其仍執前詞就系爭補償費計算金額之事實爭執，請判令被上訴人
提出補償金額計算公式及其補償清冊核對，以便對照瞭解爭議之處云云，參照首揭規
定，其上訴顯難認為合法，應予駁回。
據上論結，本件上訴為不合法，爰依行政訴訟法第二百四十九條第一項前段、第一百
零四條、民事訴訟法第九十五條、第七十八條、第八十五條第一項前段，裁定如主文
。
中　　華　　民　　國　　九十一　　　年　　　八　　　　月　　二十二　　　日
                    最 高 行 政 法 院  第 四 庭
                                審 判 長 法  官　　　廖　政　雄
                                         法  官      林　家　惠
                                         法  官　　　趙　永　康
                                         法  官　　　鍾　耀　光
                                         法  官　　　姜  仁  脩
右  正  本  證  明  與  原  本  無  異
　　　　　　　　　　　　　　　　　　　　 法院書記官　蘇　金　全
中　　華　　民　　國　　九十一　　　年　　　八　　　　月　　二十二　　　日
